【裁判字號】    92,交易,88
【裁判日期】    920331
【裁判案由】    過失傷害
【裁判全文】
臺灣高雄地方法院刑事判決                          九十二年度交易字第八八號
    公  訴  人  臺灣高雄地方法院檢察署檢察官
    被      告  甲○○
右列被告因過失傷害案件，經檢察官提起公訴（九十二年度偵字第二五五五號），本
院判決如左：
    主  文
甲○○因過失傷害人，處拘役肆拾日，如易科罰金，以佰元折算壹日。
    事  實
一、甲○○於九十一年九月十日十八時四十分許，騎乘車牌號碼ＺＸＨ─四一七號機
    車，在高雄市○鎮區○○路往過港隧道方向之快車道行駛時，本應注意該車道係
    限定由南往北行駛之單行道，禁止車輛由北往南方向行駛，且依當時夜間光線有
    照明、號誌正常、標誌適當等情，亦無不能注意之情事，竟疏未注意按遵行方向
    行駛，由北往南逆向行駛在該車道上，適有乙○○騎乘車牌號碼ＮＯＪ─五五五
    號機車後載其妻丙○○，沿高雄市○鎮區○○路由西向東行駛至該路段後，左轉
    進入前揭新生路單行道由南往北行駛，突遇甲○○逆向駛來，閃剎不及，兩車車
頭相撞及，致乙○○受有左鎖骨骨折，丙○○受有右手、兩膝捻挫傷之傷害。甲○○肇事後，於警方據報前往現場處理時，留在現場，並當場承認為肇事一方，
    自首接受裁判。
二、案經乙○○、丙○○訴由高雄市政府警察局小港分局移送臺灣高雄地方法院檢察
    署檢察官偵查起訴。
    理  由
一、訊據被告甲○○固坦承於右揭時地與告訴人丙○○、乙○○發生車禍，惟否認有
    何過失，辯稱：伊剛停車打完電話要騎機車，就被告訴人機車撞了，伊無逆向行
    駛云云。然查；
（一）被告一車肇事當時逆向行駛之情，除據告訴人乙○○、丙○○指訴綦詳，且經
      據報赴現場處理之警員鄭勝欽於本院審理時證述：肇事車道係限定由南往北方
      向行駛之單行道，禁止車輛由北往南方向行駛，被告當時是由北往南行駛，肇
      事後車頭朝南向，撞擊處亦在車頭，故可認定被告應是逆向行駛無誤等語可資
      佐證（見本院九十二年三月十九日審判筆錄），並有道路交通事故調查表、交
      通事故談話紀錄表、測繪道路交通事故現場草圖、高雄市政府警察局交通大隊
      事故分析研判表及現場照片等在卷足稽，被告確係逆向行駛之事實，已堪認定
      無疑，所辯應係卸責之詞，不足採信。
（二）按汽車在單行道行駛時，應在快車道上按遵行方向順序行駛，道路交通安全規
      則第九十六條定有明文。查本件肇事地點，為新生路往過港隧道方向之快車道
      ，該車道為由南往北方向行駛之單行道，禁止車輛由北往南方向行駛，業據警
      員鄭勝欽於本院審理時陳明，並有前揭道路交通事故調查表事故現場圖及測繪
      道路交通事故現場草圖標明行車方向可按，故被告於右揭時地騎乘機車，本應
      注意上揭規定，且依當時夜間光線有照明、號誌正常、標誌適當等情，亦無不
      能注意之情事，竟疏未注意按遵行方向行駛，逆向駛入該車道，致告訴人一方
      機車閃避不及，而與其機車迎面相撞，被告確有過失，已經明顯。又告訴人二
      人因本件車禍各受有前述傷害，復有診斷證明書二紙附卷足稽，渠等之受傷與
      被告之過失行為間，亦有相當因果關係，洵屬明確，從而，本件事證已明，被
      告過失傷害犯行，可以認定。
二、核被告所為，係犯刑法第二百八十四條第一項前段之過失傷害罪。被告一過失行
    為，致告訴人二人均受傷，觸犯二個過失傷害罪，屬想像競合犯，應從一過失傷
    害罪處斷。又被告於前述犯行未為任何有偵查犯罪職權之公務員知悉前，留在現
    場，於警方據報前往現場處理時，並當場承認為肇事一方，自首而接受裁判，有
    道路交通事故調查報告表及被告交通事故現場談話紀錄表可憑，應依刑法第六十
    二條前段規定減輕其刑。審酌被告智識程度、過失之程度，迄今尚未與告訴人達
    成和解、告訴人受傷情形及被告犯罪後之態度等一切情狀，量處如主文所示之刑
    ，並諭知易科罰金之折算標準。
據上論斷，應依刑事訴訟法第二百九十九條第一項前段，刑法二百八十四條第一項前
段、第五十五條、第六十二條前段、第四十一條第一項前段，罰金罰鍰提高標準條例
第一條前段、第二條，判決如主文。
中      華      民      國    九十二    年      三      月    三十一    日
                                  臺灣高雄地方法院交通法庭
                                      法  官        陳   淑   卿
右為正本，係照原本作成，證明與原本無異。
如不服本判決，應於送達後十日內，向本院提出上訴狀。
                                      書記官        羅   宗   賢
中      華      民      國    九十二    年      三      月    三十一    日
附錄本判決論罪之法條：
刑法二百八十四條第一項前段
  因過失傷害人者，處六月以下有期徒刑、拘役或五百元以下罰金。


司法院資訊處製作；財團法人民間司法改革基金會備份。
